最高法院刑事判決
111年度台上字第5054號
上  訴  人  陳楷嶧（原名陳俊傑）



上列上訴人因違反毒品危害防制條例案件，不服臺灣高等法院中
華民國111年8月2日第二審判決（111年度上訴字第1960號，起訴
案號：臺灣桃園地方檢察署110年度偵字第34247號），提起上訴
，本院判決如下：
    主  文
上訴駁回。
    理  由
一、按刑事訴訟法第377條規定，上訴於第三審法院，非以判決
    違背法令為理由，不得為之。是提起第三審上訴，應以原判
    決違背法令為理由，係屬法定要件。如果上訴理由書狀並未
    依據卷內訴訟資料，具體指摘原判決不適用何種法則或如何
    適用不當，或所指摘原判決違法情事，顯與法律規定得為第
    三審上訴理由之違法情形，不相適合時，均應認其上訴為違
    背法律上之程式，予以駁回。
二、本件原審審理結果，認為上訴人陳楷嶧（原名陳俊傑）之犯
    行明確，因而維持第一審適用毒品危害防制條例第17條第2 
    項規定，論處上訴人犯共同運輸第二級毒品罪刑（想像競合
    犯懲治走私條例第2條第1項之私運管制物品進口罪，處有期
    徒刑5年2月），並依法宣告沒收（追徵）之判決，駁回上訴
    人在第二審之上訴。從形式上觀察，並無判決違法情形存在
    。
三、上訴意旨略以：上訴人並未因運輸毒品而獲利，與大宗走私
    或利用幫派組織運輸者相較，對社會危害較低；且運輸之毒
    品並未流入市面而未造成重大損害；上訴人復僅居中聯繫並
    非主謀，更未實際涉入實際運毒行為；加以上訴人生活單純
    ，並有家業及老幼家人待上訴人照顧扶持，適用刑法第59條
    酌減其刑，即可達罰當其罪之目的。原判決對以上事證之調
    查未盡充分釐清，依無罪推定、罪疑有利被告，及認定犯罪
    事實須憑證據之原則，請撤銷原判決等語。
四、惟按，刑法第59條之酌量減輕其刑，必於犯罪之情狀，在客
    觀上足以引起一般人之同情，認為即予宣告法定最低度刑，
    猶嫌過重者，始有其適用。且被告犯罪之情狀是否顯可憫恕
    ，而得適用刑法第59條規定酌量減輕其刑，係事實審法院之
    職權，除其裁量權之行使，明顯違反比例原則外，不得任意
    指為違法。本件原審已敘明上訴人不應適用刑法第59條之理
    由，略以：毒品之流通危害社會秩序至鉅，並為國法所厲禁
    ；上訴人正值青壯，無不能謀生情事，竟為賺取金錢，運輸
    大量大麻入境，其犯罪目的、行為手段及所生危害，客觀上
    顯不足以引起一般人同情；且本案收貨名義人之證件照片及
    收貨電話，均係上訴人負責向他人取得或購買，可見上訴人
    非單純聽令收貨之人；況本件依毒品危害防制條例第17條第
    2項規定減輕其刑後，法定刑已大幅減輕，客觀上已無情輕
    法重，而有情堪憫恕情形等語（見原判決第5、6頁）。核其
    論斷、說明，於法並無不合，自不能指為違法。上訴意旨就
    原審裁量職權之適法行使，任意指為違法，並非合法之上訴
    第三審理由。其餘上訴意旨就原判決有如何之違法，並未依
    卷內資料具體指摘，亦非適法之上訴第三審理由。依上說明
    ，本件上訴人之上訴違背法律上之程式，應予駁回。
據上論結，應依刑事訴訟法第395條前段，判決如主文。
中　　華　　民　　國　　111 　年　　11　　月　　10　　日
                  刑事第四庭審判長法　官  林  立  華
                                  法　官  王  敏  慧
                                  法　官  李  麗  珠
                                  法　官  梁  宏  哲
                                  法　官  林  瑞  斌
本件正本證明與原本無異
                                  書記官
中　　華　　民　　國　　111 　年　　11　　月　　15　　日